dist/turkspell-v0.6-dd/tr.aff
FLAG UTF-8
SFX ≜ mek tilmezlerken mek
SFX ≜ mek tilmezlerse mek
SFX ≜ mek tilmezmiş mek
SFX ≜ mek tilmezmişim mek
SFX ≜ mek tilmezmişiz mek
SFX ≜ mek tilmezmişler/≩ mek
SFX ≜ mek tilmezmişsin mek
SFX ≜ mek tilmezmişsiniz mek
SFX ≜ mek tilmezse mek
SFX ≜ mek tilmezsek mek
SFX ≜ mek tilmezseler/≩ mek
SFX ≜ mek tilmezsem mek
SFX ≜ mek tilmezsen mek
SFX ≜ mek tilmezseniz mek
SFX ≜ mek tilmezsin mek
SFX ≜ mek tilmezsindir mek
SFX ≜ mek tilmezsiniz mek
SFX ≜ mek tilmezsinizdir mek
SFX ≜ mek tilmeztir mek
SFX ≜ mek tilmiyor mek
SFX ≜ mek tilmiyordu mek
SFX ≜ mek tilmiyorduk mek
SFX ≜ mek tilmiyordum mek
SFX ≜ mek tilmiyordun mek
SFX ≜ mek tilmiyordunuz mek
SFX ≜ mek tilmiyordur mek
SFX ≜ mek tilmiyorken mek
SFX ≜ mek tilmiyorlar/∎ mek
SFX ≜ mek tilmiyorlardı mek
SFX ≜ mek tilmiyorlardır mek
SFX ≜ mek tilmiyorlarmış mek
SFX ≜ mek tilmiyorlarsa mek
SFX ≜ mek tilmiyormuş mek
SFX ≜ mek tilmiyormuşlar/∎ mek
SFX ≜ mek tilmiyormuşsun mek
SFX ≜ mek tilmiyormuşsunuz mek
SFX ≜ mek tilmiyormuşum mek
SFX ≜ mek tilmiyormuşuz mek
SFX ≜ mek tilmiyorsa mek
SFX ≜ mek tilmiyorsak mek
SFX ≜ mek tilmiyorsalar/∎ mek
SFX ≜ mek tilmiyorsam mek
SFX ≜ mek tilmiyorsan mek
SFX ≜ mek tilmiyorsanız mek
SFX ≜ mek tilmiyorsun mek
SFX ≜ mek tilmiyorsundur mek
SFX ≜ mek tilmiyorsunuz mek
SFX ≜ mek tilmiyorsunuzdur mek
SFX ≜ mek tilmiyorum mek
SFX ≜ mek tilmiyorumdur mek
SFX ≜ mek tilmiyoruz mek
SFX ≜ mek tilmiyoruzdur mek
SFX ≜ mek tilmiş mek
SFX ≜ mek tilmiş/∙∂≤∨≌∭∢≊∻≄∴∸∿≆≩ mek
SFX ≜ mek tilmişim mek
SFX ≜ mek tilmişimdir mek
SFX ≜ mek tilmişiz mek
SFX ≜ mek tilmişizdir mek
SFX ≜ mek tilmişler/≩ mek
SFX ≜ mek tilmişlerdi mek
SFX ≜ mek tilmişlerdik mek
SFX ≜ mek tilmişlerdiler/≩ mek
SFX ≜ mek tilmişlerdim mek
SFX ≜ mek tilmişlerdin mek
SFX ≜ mek tilmişlerdiniz mek
SFX ≜ mek tilmişlerdir mek
SFX ≜ mek tilmişlerse mek
SFX ≜ mek tilmişlik mek
SFX ≜ mek tilmişlik/∨≌∢≊∻≩ mek
SFX ≜ mek tilmişliğ/X∂≤∭≄∴∸∿≆∎ mek
SFX ≜ mek tilmişse mek
SFX ≜ mek tilmişsek mek
SFX ≜ mek tilmişseler/≩ mek
SFX ≜ mek tilmişsem mek
SFX ≜ mek tilmişsen mek
SFX ≜ mek tilmişseniz mek
SFX ≜ mek tilmişsin mek
SFX ≜ mek tilmişsindir mek
SFX ≜ mek tilmişsiniz mek
SFX ≜ mek tilmişsinizdir mek
SFX ≜ mek tilmişti mek
SFX ≜ mek tilmiştik mek
SFX ≜ mek tilmiştiler/≩ mek
SFX ≜ mek tilmiştim mek
SFX ≜ mek tilmiştin mek
SFX ≜ mek tilmiştiniz mek
SFX ≜ mek tilmiştir mek
SFX ≜ mek tilmişçesine mek
SFX ≜ mek tilse mek
SFX ≜ mek tilsek mek
SFX ≜ mek tilseler/≩ mek
SFX ≜ mek tilselerdi mek
SFX ≜ mek tilsem mek
SFX ≜ mek tilsen mek
SFX ≜ mek tilsene mek
SFX ≜ mek tilseniz mek
SFX ≜ mek tilsenize mek
SFX ≜ mek tilseydi mek
SFX ≜ mek tilseydik mek
SFX ≜ mek tilseydiler/≩ mek
SFX ≜ mek tilseydim mek
SFX ≜ mek tilseydin mek
SFX ≜ mek tilseydiniz mek
SFX ≜ mek tilseymiş mek
SFX ≜ mek tilseymişim mek
SFX ≜ mek tilseymişiz mek
SFX ≜ mek tilseymişler/≩ mek
SFX ≜ mek tilseymişsin mek
SFX ≜ mek tilseymişsiniz mek
SFX ≜ mek tilsin mek
SFX ≜ mek tilsinler/≩ mek
SFX ≜ mek tilye mek
SFX ≜ mek tilyebildi mek
SFX ≜ mek tilyebildik mek
SFX ≜ mek tilyebildiler/≩ mek
SFX ≜ mek tilyebildim mek
SFX ≜ mek tilyebildin mek
SFX ≜ mek tilyebildiniz mek
SFX ≜ mek tilyebilecek mek
SFX ≜ mek tilyebilecekken mek
SFX ≜ mek tilyebilecekler/≩ mek
SFX ≜ mek tilyebileceklerdir mek
SFX ≜ mek tilyebileceksindir mek
SFX ≜ mek tilyebileceksinizdir mek
SFX ≜ mek tilyebileceğimdir mek
SFX ≜ mek tilyebileceğizdir mek
SFX ≜ mek tilyebilelim mek
SFX ≜ mek tilyebileyim mek
SFX ≜ mek tilyebilin mek
SFX ≜ mek tilyebiliniz mek
SFX ≜ mek tilyebilir mek
SFX ≜ mek tilyebilirdi mek
SFX ≜ mek tilyebilirdik mek
SFX ≜ mek tilyebilirdiler/≩ mek
SFX ≜ mek tilyebilirdim mek
SFX ≜ mek tilyebilirdin mek
SFX ≜ mek tilyebilirdiniz mek
SFX ≜ mek tilyebilirim mek
SFX ≜ mek tilyebilirimdir mek
SFX ≜ mek tilyebiliriz mek
SFX ≜ mek tilyebilirizdir mek
SFX ≜ mek tilyebilirken mek
SFX ≜ mek tilyebilirler/≩ mek
SFX ≜ mek tilyebilirlerdi mek
SFX ≜ mek tilyebilirlerdir mek
SFX ≜ mek tilyebilirlerse mek
SFX ≜ mek tilyebilirse mek
SFX ≜ mek tilyebilirsek mek
SFX ≜ mek tilyebilirseler/≩ mek
SFX ≜ mek tilyebilirsem mek
SFX ≜ mek tilyebilirsen mek
SFX ≜ mek tilyebilirseniz mek
SFX ≜ mek tilyebilirsin mek
SFX ≜ mek tilyebilirsindir mek
SFX ≜ mek tilyebilirsiniz mek
SFX ≜ mek tilyebilirsinizdir mek
SFX ≜ mek tilyebiliyor mek
SFX ≜ mek tilyebiliyordu mek
SFX ≜ mek tilyebiliyorduk mek
SFX ≜ mek tilyebiliyordum mek
SFX ≜ mek tilyebiliyordun mek
SFX ≜ mek tilyebiliyordunuz mek
SFX ≜ mek tilyebiliyorken mek
SFX ≜ mek tilyebiliyorlar/∎ mek
SFX ≜ mek tilyebiliyorlardı mek
SFX ≜ mek tilyebiliyorlardır mek
SFX ≜ mek tilyebiliyorlarsa mek
SFX ≜ mek tilyebiliyorsun mek
SFX ≜ mek tilyebiliyorsundur mek
SFX ≜ mek tilyebiliyorsunuz mek
SFX ≜ mek tilyebiliyorsunuzdur mek
SFX ≜ mek tilyebiliyorum mek
SFX ≜ mek tilyebiliyorumdur mek
SFX ≜ mek tilyebiliyoruz mek
SFX ≜ mek tilyebiliyoruzdur mek
SFX ≜ mek tilyebilse mek
SFX ≜ mek tilyebilsek mek
SFX ≜ mek tilyebilseler/≩ mek
SFX ≜ mek tilyebilselerdi mek
SFX ≜ mek tilyebilsem mek
SFX ≜ mek tilyebilsen mek
SFX ≜ mek tilyebilseniz mek
SFX ≜ mek tilyebilseydi mek
SFX ≜ mek tilyebilseydik mek
SFX ≜ mek tilyebilseydim mek
SFX ≜ mek tilyebilseydin mek
SFX ≜ mek tilyebilseydiniz mek
SFX ≜ mek tilyebilsin mek
SFX ≜ mek tilyebilsinler/≩ mek
SFX ≜ mek tilyeler/≩ mek
SFX ≜ mek tilyelim mek
SFX ≜ mek tilyeme mek
SFX ≜ mek tilyemedi mek
SFX ≜ mek tilyemedik mek
SFX ≜ mek tilyemedik/∨≌∢≊∻≩ mek
SFX ≜ mek tilyemediğ/X∂≤∭≄∴∸∿≆∎ mek
SFX ≜ mek tilyemedikçe mek
SFX ≜ mek tilyemediler/≩ mek
SFX ≜ mek tilyemedilerse mek
SFX ≜ mek tilyemedim mek
SFX ≜ mek tilyemedin mek
SFX ≜ mek tilyemediniz mek
SFX ≜ mek tilyemediyse mek
SFX ≜ mek tilyemem mek
SFX ≜ mek tilyememdir mek
SFX ≜ mek tilyememe mek
SFX ≜ mek tilyememe/∛≧⊇∨≌≮≫≊∻≄∴∸∿≆≩ mek
SFX ≜ mek tilyememeden mek
SFX ≜ mek tilyememek mek
SFX ≜ mek tilyememek/∙∨≌∢≊≩ mek
SFX ≜ mek tilyememeksizin mek
SFX ≜ mek tilyememeyinceye mek
SFX ≜ mek tilyememez mek
SFX ≜ mek tilyememez/∙∂≤∨≌∭∢≊∻≄∴∸∿≆≩ mek
SFX ≜ mek tilyememezken mek
SFX ≜ mek tilyememiş mek
SFX ≜ mek tilyememiş/∙∂≤∨≌∭∢≊∻≄∴∸∿≆≩ mek
SFX ≜ mek tilyememişim mek
SFX ≜ mek tilyememişimdir mek
SFX ≜ mek tilyememişiz mek
SFX ≜ mek tilyememişizdir mek
SFX ≜ mek tilyememişler/≩ mek
SFX ≜ mek tilyememişlerdi mek
SFX ≜ mek tilyememişlerse mek
SFX ≜ mek tilyememişlik mek
SFX ≜ mek tilyememişlik/∨≌∢≊∻≩ mek
SFX ≜ mek tilyememişliğ/X∂≤∭≄∴∸∿≆∎ mek
SFX ≜ mek tilyememişse mek
SFX ≜ mek tilyememişsek mek
SFX ≜ mek tilyememişseler/≩ mek
SFX ≜ mek tilyememişsem mek
SFX ≜ mek tilyememişsen mek
SFX ≜ mek tilyememişseniz mek
SFX ≜ mek tilyememişsin mek
SFX ≜ mek tilyememişsindir mek
SFX ≜ mek tilyememişsiniz mek
SFX ≜ mek tilyememişsinizdir mek
SFX ≜ mek tilyememiştir mek
SFX ≜ mek tilyemese mek
SFX ≜ mek tilyemesek mek
SFX ≜ mek tilyemeseler/≩ mek
SFX ≜ mek tilyemeselerdi mek
SFX ≜ mek tilyemesem mek
SFX ≜ mek tilyemesen mek
SFX ≜ mek tilyemeseniz mek
SFX ≜ mek tilyemeseydi mek
SFX ≜ mek tilyemeseydik mek
SFX ≜ mek tilyemeseydiler/≩ mek
SFX ≜ mek tilyemeseydim mek
SFX ≜ mek tilyemeseydin mek
SFX ≜ mek tilyemeseydiniz mek
SFX ≜ mek tilyemesin mek
SFX ≜ mek tilyemesinler/≩ mek
SFX ≜ mek tilyemeyebildi mek
SFX ≜ mek tilyemeyebilir mek
SFX ≜ mek tilyemeyebilirdi mek
SFX ≜ mek tilyemeyebilirdik mek
SFX ≜ mek tilyemeyebilirdim mek
SFX ≜ mek tilyemeyebilirdin mek
SFX ≜ mek tilyemeyebilirdiniz mek
SFX ≜ mek tilyemeyebilirim mek
SFX ≜ mek tilyemeyebilirimdir mek
SFX ≜ mek tilyemeyebiliriz mek
SFX ≜ mek tilyemeyebilirizdir mek
SFX ≜ mek tilyemeyebilirler/≩ mek
SFX ≜ mek tilyemeyebilirlerdi mek
SFX ≜ mek tilyemeyebilirlik mek
SFX ≜ mek tilyemeyebilirlik/∨≌∢≊∻≩ mek
SFX ≜ mek tilyemeyebilirliğ/X∂≤∭≄∴∸∿≆∎ mek
SFX ≜ mek tilyemeyebilirmiş mek
SFX ≜ mek tilyemeyebilirse mek
SFX ≜ mek tilyemeyebilirsin mek
SFX ≜ mek tilyemeyebilirsindir mek
SFX ≜ mek tilyemeyebilirsiniz mek
SFX ≜ mek tilyemeyebilirsinizdir mek
SFX ≜ mek tilyemeyebiliyor mek
SFX ≜ mek tilyemeyebiliyordu mek
SFX ≜ mek tilyemeyebiliyorlar/∎ mek
SFX ≜ mek tilyemeyebiliyormuş mek
SFX ≜ mek tilyemeyebiliyorsa mek
SFX ≜ mek tilyemeyebiliyorsun mek
SFX ≜ mek tilyemeyebiliyorsunuz mek
